ACORDAO-COMPLETO-2392696

ACÓRDÃO 210/2020 ATA 3/2020 - PLENÁRIO

VISTOS, relatados e discutidos estes autos, em que, na presente fase, são apreciados embargos de declaração opostos pela empresa Mundimix Comércio e Serviços Ltda. em face do Acórdão 2565/2019-TCU-Plenário.
	ACORDAM os ministros do Tribunal de Contas da União, reunidos em sessão do Plenário, diante das razões expostas pela relatora, e com fulcro nos artigos 32, inciso II, e 34 da Lei 8.443/1992 c/c o art. 287 do RITCU, em:
9.1. conhecer dos embargos de declaração e acolhê-los para declarar a nulidade do Acórdão 2565/2019-TCU-Plenário;
9.2. dar ciência desta deliberação à embargante, ao Ministério da Defesa, aos demais interessados e à Procuradoria da República no Rio de Janeiro, nos termos do art. 179, § 7º, do Regimento Interno do TCU;
9.3. restituir os autos ao gabinete da relatora para prosseguimento do feito.

Embargos de declaração contra acórdão que negou provimento a recurso de reconsideração interposto em face de deliberação que julgou as contas da recorrente irregulares e condenou-a ao pagamento de débito e de multa em processo de tomada de contas especial autuada em razão de indícios de superfaturamento em contrato de locação de mobiliário destinado a guarnecer as vilas olímpicas dos V Jogos Mundiais Militares.

Ministério da Defesa (vinculador).

3. Recorrente: Mundimix Comércio e Serviços Ltda. - ME (CNPJ 10.403.313/0001-44).
3.1. Responsáveis: Fernando Luiz Menna Barreto (CPF XXX.751.407-XX), Francisco Pinheiro Rodrigues Silva Netto (CPF XXX.312.223-XX), Jamil Megid Júnior (CPF XXX.216.807-XX), José Augusto Moraes Llopis (CPF XXX.602.068-XX) e Mundimix Comércio e Serviços Ltda. - ME (CNPJ 10.403.313/0001-44).

13.1. Ministros presentes: José Mucio Monteiro (Presidente), Walton Alencar Rodrigues, Augusto Nardes, Raimundo Carreiro, Ana Arraes (Relatora) e Vital do Rêgo.
13.2. Ministros-Substitutos convocados: Marcos Bemquerer Costa e André Luís de Carvalho.

ACORDAO-COMPLETO-2412661

Acórdão 1553/2020 - Plenário

ANA ARRAES

ministra Ana Arraes.

Trata-se de embargos de declaração opostos pela empresa Mundimix Comércio e Serviços Ltda. contra o Acórdão 2565/2019-TCU-Plenário nos seguintes termos:
	"O Processo de Tomada de Contas em tela foi instaurado em decorrência do Acórdão de nº 1693/2012, que fora proferido nos autos da Representação da TC nº Processo 029.040/2011-6, o qual apontou a suposta existência de indícios de sobrepreço e superfaturamento na contratação de serviços de locação de bens móveis que tinham por objetivo equipar as Vilas Olímpicas Militares para os V Jogos Mundiais Militares, por meio do Contrato BaApLog Ex 009/2010, firmado entre a Base de Apoio Logístico do Exército e a sociedade empresária MUNDIMIX COMÉRCIO E SERVIÇOS LTDA. 
	Por força do referido acórdão, foi determinada a conversão do processo originário em Tomada de Contas Especial, além de ter sido tornada definitiva a retenção do valor de R$1.085.429,43 (um milhão, oitenta e cinco mil, quatrocentos e vinte e nove reais e quarenta e três centavos) , quantia referente ao saldo não liquidado do Contrato BaApLog Ex 009/2010.
	Após instrução processual, o Acórdão 1030/2018-TCU-Plenário, condenou a empresa ora embargante ao pagamento do débito histórico de R$393.771,37 (trezentos e noventa e três mil, setecentos e setenta e um reais e trinta e sete centavos) , além de multa no valor de R$150.000,00  (cento e cinquenta mil reais) . 
	Contra referido acórdão, foi interposto Recurso de Reconsideração, que objetivava demonstrar a inexistência de sobrepreço e superfaturamento no contrato de locação, bem como a liberação do valor retido em sede de Representação.
	Referido Recurso foi incluído na pauta de julgamento do Plenário do TCU para a Sessão Ordinária de 23/10/2019, de modo que o Colegiado conheceu mas negou provimento ao apelo.
	Contudo, é importante registrar que nem a parte, nem seus advogados foram intimados de referido julgamento, contrariando frontalmente os pedidos de intimações e publicações em nome de advogados específicos. 
	Eis a síntese do necessário. 
3. CABIMENTO DO RECURSO DE EMBARGOS DE DECLARAÇÃO. 
	Inicialmente, cumpre chamar atenção que os presentes Embargos de Declaração veiculam a existência de erro processual que configura nulidade no âmbito da decisão recorrida, situação esta que embora não se encontre explicitamente albergada dentre as hipóteses de cabimento previstas no Código de Processo Civil e no Regimento Interno da Corte, mostra-se apta a abrir a via dos aclaratórios. 
	De fato, a existência de erro ou nulidade de ato processual praticado em processo desse e. TCU é matéria passível de ser analisada no âmbito de Embargos de Declaração. Sobre tal possibilidade, confira-se, a título exemplificativo, os seguintes julgados:
PROCESSUAL CIVIL. EMBARGOS DE DECLARAÇÃO. ARGUIÇÃO DE NULIDADE PROCESSUAL. CABIMENTO. PEDIDO DE REALIZAÇÃO DE INTIMAÇÕES EM NOME DE ADVOGADO ESPECÍFICO. PUBLICAÇÃO DA SENTENÇA E DO DESPACHO DE INTIMAÇAO PARA APRESENTAÇAO DE CONTRARRAZÕES EM NOME DE ADVOGADO DISTINTO. NULIDADE CONFIGURADA. EMBARGOS DE DECLARAÇÃO OPOSTOS PELA PARTE AUTORA JULGADOS PREJUDICADOS.
1.A nulidade do processo, por constituir matéria de ordem pública, não se encontra submetida aos efeitos da preclusão e pode ser arguida e examinada a qualquer tempo, inclusive em Embargos de Declaração.2.Verificado que a parte ré formulou pedido expresso de que as intimações fossem realizadas em nome de determinado causídico, mostra-se nula de pleno direito a intimação realizada em nome de advogado diverso do que foi indicado nos autos.
3. Embargos de Declaração opostos pelo réu conhecidos e providos. Nulidade processual reconhecida. Acórdão declarado nulo. Embargos de Declaração opostos pelos autores julgados prejudicados. (Acórdão n.904515, 20130710256864APC, Relator: NÍDIA CORRÊA LIMA 1ª TURMA CÍVEL, Data de Julgamento: 21/10/2015, Publicado no DJE: 30/11/2015. Pág.: 141) 
PROCESSUAL CIVIL. EMBARGOS DE DECLARAÇÃO. EFEITOS INFRINGENTES. POSSIBILIDADE. AUSÊNCIA DE VISTA DA SENTENÇA PARA UNIÃO. INTIMAÇÃO PESSOAL. NULIDADE ABSOLUTA. ANULAÇÃO DO ACÓRDÃO. EMBARGOS ACOLHIDOS COM EFEITOS MODIFICATIVOS. BAIXA DOS AUTOS À ORIGEM. [...] 4. A ausência de intimação pessoal dos membros da AGU caracteriza nulidade absoluta, eis que se trata de matéria de ordem pública, podendo, inclusive, ser decretada de ofício pelo juízo, independentemente de provocação da parte. 5. No caso dos autos, verifica-se que, de fato, não houve vista pessoal da UFMG da sentença, devendo, pois, ser anulado o acórdão recorrido para supressão da omissão. 6. Embargos de declaração da UFMG acolhidos, com efeitos modificativos, para anular o acórdão embargado e determinar a baixa dos autos à origem, a fim de que se proceda à intimação pessoal da UFMG da sentença; embargos de declaração da União prejudicados. A Turma, à unanimidade, acolheu os embargos de declaração da UFMG, com efeitos modificativos, e julgou prejudicados os embargos de declaração da União. (EDAC 00298861320094013800, DESEMBARGADOR FEDERAL JAMIL ROSA DE JESUS OLIVEIRA, TRF1 - PRIMEIRA TURMA, e-DJF1 DATA:04/10/2017 PAGINA:) 
	Identificado erro processual no julgamento, no caso, erro in procedendo, com potencial prejuízo para a parte, cabe ao Tribunal decretar a nulidade do acórdão, a qualquer tempo.
	Ademais, o art. 174 do RITCU viabiliza, de uma forma ou outra, o processamento do presente recurso, verbis:
Art. 174. Conforme a competência para a prática do ato, o Tribunal ou o relator declarará a nulidade de ofício, se absoluta, ou por provocação da parte ou do Ministério Público junto ao Tribunal, em qualquer caso.
	Diga-se ainda, que o presente recurso constitui importante instrumento a fim de viabilizar correções de falhas específicas e relevantes no âmbito do Acórdão 2565/2019-TCU-Plenário.
	Dito isso, impende destacar que no caso em tela, houve nulidade quanto à intimação da inclusão do Acórdão na pauta de julgamento, o que, por si só, impõe sérios prejuízos ao exercício do contraditório e da ampla defesa, pelo que é plenamente cabível a interposição do presente Recurso de Embargos de Declaração. 
4. NULIDADE: AUSÊNCIA DE PUBLICAÇÃO DA PAUTA DE JULGAMENTO EM NOME DOS PATRONOS DA EMBARGANTE - INOBSERVÂNCIA AO REQUERIMENTO EXPRESSO DE INTIMAÇÕES EM NOME DE ADVOGADOS ESPECÍFICOS
	Como já mencionado, há clara nulidade quanto à ausência de publicação em nome dos advogados da Embargante na pauta de julgamento. A ora Embargante somente tomou conhecimento do julgamento após a sessão do dia 23/10 por meio de consulta processual. 
	A embargante e seus advogados não foram intimados da inclusão deste processo na pauta de julgamento, pois a pauta foi publicada somente em nome de Daniel Maciel de Menezes Silva  (DOC. 01) .
	O fato de a pauta ter sido publicada em nome de procurador diverso contraria totalmente os pedidos expressos de intimação e publicação exclusiva em nome dos advogados ROMILDO OLGO PEIXOTO JÚNIOR e ARTHUR SIMAS PINHEIRO, pedidos estes expressamente indicados na peça de número 171 e reforçados na peça de número 175.
	No caso, a inobservância do pedido de intimação e publicação exclusiva viola frontalmente o disposto no art. 179, parágrafo 7º do Regimento Interno do TCU, que determina que, quando a parte for representada por advogado, a comunicação deve ser dirigida à este. 
	Quanto ao ponto, destaque-se que a comunicação de atos processuais, quando não é feita aos advogados indicados com pedido expresso, implica, inevitavelmente, em sua nulidade, consoante elucida Nelson Nery Júnior:
'A comunicação de atos processuais que não é feita aos advogados indicados é, sem dúvida, nula. Se a intenção da intimação é justamente comunicar, se não alcançar o objeto do ato de comunicação não se pode dizer que existiu. Ressalvam-se, todavia, as hipóteses nas quais a falha não causou prejuízo em vista de o advogado não intimado ter tomado ciência da decisão de outro modo[footnoteRef:2]'. [2:  NERY, CPC. P.882.] 
	Não obstante, caso haja pedido expresso para que as publicações sejam feitas em nome de um ou de alguns dos patronos, deve este ser atendido, sob pena de nulidade, conforme vasta jurisprudência dessa Egrégia Corte de Contas:
EMBARGOS DE DECLARAÇÃO. TOMADA DE CONTAS ESPECIAL. ACÓRDÃO QUE JULGOU IRREGULARES AS CONTAS DA EMBARGANTE, CONDENANDO-A EM DÉBITO. ALEGAÇÃO DE NULIDADE DO ACÓRDÃO PELA FALTA DE PUBLICAÇÃO DO NOME DO ADVOGADO NA PAUTA DE JULGAMENTO. OCORRÊNCIA. CONHECIMENTO E ACOLHIMENTO. DECLARAÇÃO DE NULIDADE DO ACÓRDÃO E RESTITUIÇÃO DOS AUTOS PARA INTIMAÇÃO DO ADVOGADO E MARCAÇÃO DE NOVO JULGAMENTO.
 (TCU - TOMADA DE CONTAS ESPECIAL (TCE) : 01659720074, Relator: BRUNO DANTAS, Data de Julgamento: 30/04/2019, Primeira Câmara) 
'A omissão do nome de advogado legalmente constituído na pauta da sessão de julgamento caracteriza prejuízo ao direito do responsável de requerer sustentação oral e de apresentar memoriais previamente à sessão, levando à nulidade absoluta da decisão, pois se trata de vício insanável, que prejudica o exercício da ampla defesa e do contraditório, nos termos do art. 5º, inciso LV, da Constituição Federal.'
 (TCU - TOMADA DE CONTAS ESPECIAL - (TCE) - Acórdão 808/2019-TCU-Segunda Câmara. Relator: RAIMUNDO CARREIRO. Data da Sessão: 12/02/2019.) 
EMBARGOS DE DECLARAÇÃO OPOSTOS CONTRA DECISÃO QUE REJEITOU EMBARGOS DE DECLARAÇÃO EM RECURSO DE RECONSIDERAÇÃO. VÍCIO POR AUSÊNCIA DO NOME DO ADVOGADO NA PUBLICAÇÃO DA PAUTA DE JULGAMENTO. CONHECIMENTO. ACOLHIMENTO. NULIDADE DO Acórdão 681/2017-TCU-Primeira Câmara. CIÊNCIA.
 (TCU - TOMADA DE CONTAS ESPECIAL (TCE) : 00958720110, Relator: BENJAMIN ZYMLER, Data de Julgamento: 04/12/2018, Primeira Câmara) 
TOMADA DE CONTAS ESPECIAL. CONVÊNIO. CONSTRUÇÃO DE UNIDADE DE SAÚDE. INDÍCIOS DE FRAUDE À LICITAÇÃO. NÃO COMPROVAÇÃO DA REGULAR APLICAÇÃO DOS RECURSOS TRANSFERIDOS PELA UNIÃO. CITAÇÃO. REVELIA. CONTAS IRREGULARES. DÉBITO. MULTA. DECLARAÇÃO DE INIDONEIDADE. INCLUSÃO DO PROCESSO NA PAUTA DE JULGAMENTO SEM FAZER MENÇÃO AOS NOMES DOS ADVOGADOS CONSTITUÍDOS NOS AUTOS. VISTA E CÓPIA DOS AUTOS PELOS ADVOGADOS DO RESPONSÁVEL. NÃO INTERPOSIÇÃO DE RECURSOS. TRÂNSITO EM JULGADO. ARGUIÇÃO DE NULIDADE. IMPROCEDÊNCIA. PRECLUSÃO. APLICAÇÃO SUBSIDIÁRIA DO CÓDIGO DE PROCESSO CIVIL. PRECEDENTES DO STF E DO STJ. CORREÇÃO DE INEXATIDÃO MATERIAL. RECONHECIMENTO DA PRESCRIÇÃO DA PRETENSÃO PUNITIVA EM RELAÇÃO À DECLARAÇÃO DE INIDONEIDADE, QUE É TORNADA SEM EFEITO. MANUTENÇÃO DOS DEMAIS TERMOS DO ACÓRDÃO PROLATADO PELO PLENÁRIO. 1. A falta de publicação do nome do advogado da parte na pauta de julgamento, disponibilizada no Diário Oficial da União - DOU, é causa de nulidade do acórdão resultante desse vício, tendo em vista a presunção de prejuízo ao direito subjetivo daquela de produzir sustentação oral. 2. Essa nulidade pode ser declarada pelo Tribunal, de ofício, ou mediante provocação do responsável ou interessado. Contudo, ela deve ser suscitada até o trânsito em julgado da decisão de mérito, sob pena de preclusão (aplicação subsidiária do Código de Processo Civil - Lei nº 13.105/2015: arts. 278 e 485, § 3º; precedentes do STF: HC nº 88.193/SP; HC nº 88.583/PI; HC nº 97.380/SP e RHC nº 107.758/RS) . (...) 
 (TCU - TOMADA DE CONTAS ESPECIAL (TCE) : 03652120116, Relator: BENJAMIN ZYMLER, Data de Julgamento: 10/10/2018, Plenário) 
TOMADA DE CONTAS ESPECIAL. RECURSOS FEDERAIS DO SUS. SES/GO. AQUISIÇÃO DE MEDICAMENTOS DE ALTO CUSTO. REALIZAÇÃO DE PAGAMENTOS INDEVIDOS. ACRÉSCIMO DO ICMS AO VALOR FATURADO, NÃO OBSTANTE ESTE JÁ ESTIVESSE ONERADO PELO IMPOSTO. ABATIMENTO DO VALOR ACRESCIDO SOB ALEGAÇÃO DE TRATARSE DE ISENÇÃO TRIBUTÁRIA. APROPRIAÇÃO DA DIFERENÇA PELO FORNECEDOR. CITAÇÃO. NÃO ACOLHIMENTO DAS ALEGAÇÕES DE DEFESA DO RESPONSÁVEL PELO PAGAMENTO E DA EMPRESA FORNECEDORA. IRREGULARIDADE DAS CONTAS. DÉBITO. IDENTIFICAÇÃO DE ERRO MATERIAL NA PUBLICAÇÃO DA PAUTA DE JULGAMENTO. AUSÊNCIA DO NOME DE ADVOGADO DE RESPONSÁVEL. NULIDADE DO Acórdão 8580/2017-TCU-Segunda Câmara E NOVO JULGAMENTO NOS EXATOS TERMOS DA DELIBERAÇÃO ORA TORNADA NULA.
 (TCU - TOMADA DE CONTAS ESPECIAL (TCE) : 03591620150, Relator: AUGUSTO NARDES, Data de Julgamento: 13/03/2018, Segunda Câmara) 
TOMADA DE CONTAS ESPECIAL. FUNDO PARTIDÁRIO. AUSÊNCIA DE COMPROVAÇÃO DA APLICAÇÃO DE RECURSOS FEDERAIS. CONTAS IRREGULARES. DÉBITO. MULTA. EMBARGOS DE DECLARAÇÃO. CONHECIMENTO. IDENTIFICAÇÃO DE FALHA REFERENTE À NOTIFICAÇÃO DO ADVOGADO. OMISSÃO. ACOLHIMENTO. INSUBSISTÊNCIA DO ACÓRDÃO EMBARGADO. CIÊNCIA AOS INTERESSADOS [...] Verifica-se que, muito embora o prazo regimental para a publicação da pauta de julgamento tenha sido observado, consta do extrato de publicação o nome do Senhor advogado Juliano Ricardo de Vasconcellos Costa Couto (OAB/DF 13.802) e não o do Senhor Bruno Rangel Avelino (OAB/DF 23.067) , conforme requerimento expresso, à peça 33 dos autos. Sustentam os responsáveis que a omissão consistente em ausência da intimação exclusiva do Senhor advogado Bruno Rangel para o julgamento desta tomada de contas especial configurou prejuízo ao exercício da defesa. Assiste razão aos responsáveis, pois quando há requerimento expresso no sentido de que as notificações (intimações) sejam publicadas em nome de um determinado advogado, o desatendimento a tal preceito enseja a nulidade do ato processual, por cerceamento de defesa. De fato, o Superior Tribunal de Justiça assentou o entendimento de que ainda que haja vários procuradores constituídos nos autos, lendo a parte expressamente formulado pedido para que as intimações sejam publicadas em nome de um advogado específico e não tendo sido negado o pedido, a inobservância do pleito é causa de nulidade, principalmente quando demonstrado o prejuízo da parte. [...] (TCU 00473820110, Relator: RAIMUNDO CARREIRO, Data de Julgamento: 03/11/2015) 
No mesmo sentido, veja-se jurisprudência do Eg. Superior Tribunal de Justiça:
PROCESSUAL CIVIL. PEDIDO DE PUBLICAÇÃO EM NOME DE ADVOGADOS ESPECÍFICOS. INTIMAÇÃO REALIZADA SEM OBSERVÂNCIA AO REQUERIMENTO. NULIDADE RELATIVA. PRECLUSÃO. OCORRÊNCIA.
A Jurisprudência do Superior Tribunal de Justiça é no sentido de ser nula a intimação quando não observado o pedido expresso de publicação em nome de advogado específico  (...) 
Agravo interno desprovido.
 (AgInt no AREsp 783.290/SP, Rel. Ministro GURGEL DE FARIA, PRIMEIRA TURMA, julgado em 08/02/2018, DJe 19/03/2018) 
PROCESSUAL CIVIL. RECURSO ESPECIAL. SENTENÇA PUBLICADA SEM OBSERVAR REQUERIMENTO DE INTIMAÇÃO EXCLUSIVA EM NOME DE ESPECÍFICO ADVOGADO. NOVA PUBLICAÇÃO DETERMINADA PELO MAGISTRADO DE PRIMEIRO GRAU. REABERTURA DO PRAZO RECURSAL.
1. Diante do reconhecimento judicial do vício na intimação da sentença, a nova publicação do decisum no órgão oficial de imprensa implica na reabertura do prazo recursal. 2. Recurso especial provido.
 (STJ - REsp 1474105/SC, Relator: Ministro SÉRGIO KUKINA, 1ª Turma, Julgamento: 17/03/2015, Publicação: DJe 25/03/2015) 
	Ora, no caso dos autos, há requerimento expresso para que as intimações dos atos processuais sejam realizadas a dois advogados específicos, de forma que o não atendimento de tal pedido gera a nulidade do ato por ofensa ao contraditório e à ampla defesa. 
	Ante apontada inobservância, nos termos dos precedentes desta Corte, evidencia-se o prejuízo causado à Embargante, que foi impedida de apresentar memoriais, realizar sustentação oral, e até mesmo de acompanhar a sessão de julgamento de forma que, com o intuito de corrigir a nulidade apontada, os presentes aclaratórios devem ser conhecidos e providos. 
5. PEDIDO
	Ante todo o exposto, a Embargante requer o acolhimento dos presentes embargos com efeitos modificativos para que o Acórdão 2565/2019-TCU-Plenário seja tornado insubsistente, porquanto a não observação dos requerimentos (peças 171 e 175) para que as intimações dos atos processuais fossem realizadas em nome de advogados específicos constitui causa de nulidade do acórdão, 
	Por derradeiro, a Embargante requer o retorno do processo à fase imediatamente anterior à sua publicação na pauta de julgamento."
 É o relatório.

Romildo Olgo Peixoto Júnior (OAB/DF 28.361), Arthur Simas Pinheiro (OAB/DF 48.314) e outros representando a Mundimix Comércio e Serviços Ltda. - ME; Robison de Oliveira Mello (CPF 564.131.817-53) representando o Ministério da Defesa (vinculador); Ana Carolina Mazoni (OAB/DF 31.606) e outros representando Jamil Megid Júnior.

Não atuou.

TOMADA DE CONTAS ESPECIAL. CONVERSÃO DE PROCESSO DE REPRESENTAÇÃO. SUPERFATURAMENTO EM CONTRATO DE SERVIÇOS DE LOCAÇÃO DE BENS MÓVEIS E DEMAIS SERVIÇOS DESTINADOS A GUARNECER VILAS OLÍMPICAS. CONTAS IRREGULARES. DÉBITO. MULTA. EMBARGOS DE DECLARAÇÃO. CONHECIMENTO. AUSÊNCIA DO NOME DO ADVOGADO NA PUBLICAÇÃO DA PAUTA DE JULGAMENTO. ACOLHIMENTO. NULIDADE DO ACÓRDÃO EMBARGADO. CIÊNCIA AOS INTERESSADOS.

TOMADA DE CONTAS ESPECIAL (TCE)

não atuou.

Este processo trata de tomada de contas especial oriunda de conversão de processo de representação - determinada pelo Acórdão 1693/2012-TCU-Plenário, de relatoria do ministro Walton Alencar Rodrigues - em razão de indícios de superfaturamento no contrato de locação de mobiliário destinado a guarnecer as vilas olímpicas dos V Jogos Mundiais Militares, que ocorreram na cidade do Rio de Janeiro, de 16 a 24 de julho de 2011. 
Por meio do Acórdão 1030/2018-TCU-Plenário, de mesma relatoria, esta Corte de Contas condenou a empresa Mundimix Comércio e Serviços Ltda. ao pagamento de débito histórico de R$ 393.771,37 e de multa de R$ 150.000,00. 
Irresignada com a decisão, a empresa interpôs recurso de reconsideração, alegando inexistir o superfaturamento que dera origem à presente tomada de contas especial, não poder ser responsabilizada pelas irregularidades apuradas e ter agido com boa-fé. Esse recurso foi julgado por meio do Acórdão 2565/2019-TCU-Plenário, o qual, apesar de conhecido, teve seu provimento negado.
Desta feita, a empresa Mundimix Comércio e Serviços Ltda. opõe embargos de declaração contra esse último julgado e suscita falhas nas comunicações processuais. Alega não ter sido comunicada da inclusão do presente processo na pauta de julgamento da sessão ordinária de 23/10/2019 e, em razão disso, requer a nulidade do Acórdão 2565/2019-TCU-Plenário e o retorno do processo à fase imediatamente anterior à publicação da pauta de julgamento.
Preliminarmente, declaro que a peça apresentada em 6/12/2019 deve ser conhecida por preencher os requisitos de admissibilidade previstos no artigo 34 da Lei Orgânica do TCU, pois, apesar de o acórdão vergastado ter sido prolatado no dia 23/10/2019, a recorrente somente foi notificada da decisão em 17/01/2020.
Passo agora a analisar o mérito do recurso.
A empresa Mundimix Comércio e Serviços Ltda. alega a existência de nulidade da decisão recorrida, tendo em vista que, em 13/12/2018, protocolou documento requerendo que intimações e publicações fossem feitas em nome de dois advogados lá mencionados, o que não ocorreu quando da publicação da pauta de julgamento da sessão ordinária de 23/10/2019. Segundo a empresa, esse erro impôs prejuízos ao exercício do contraditório e da ampla defesa, pois "foi impedida de apresentar memoriais, realizar sustentação oral, e até mesmo de acompanhar a sessão de julgamento".
Em consonância com a jurisprudência desta Corte de Contas, quando há requerimento expresso no sentido de que as notificações sejam publicadas em nome de determinado advogado, na forma do artigo 171 do Regimento Interno do TCU, o não atendimento a esse preceito enseja a nulidade do ato processual, por cerceamento de defesa. Assiste, portanto, razão à embargante.
O Código de Processo Civil, cujas disposições se aplicam analógica e subsidiariamente a este Tribunal, nos termos da Súmula 103, assim regulamentou a matéria, in verbis: 
"Art. 272 (...) 
§2º Sob pena de nulidade, é indispensável que da publicação constem os nomes das partes e de seus advogados, com o respectivo número de inscrição na Ordem dos Advogados do Brasil, ou, se assim requerido, da sociedade de advogados. 
 (...) 
§5º Constando dos autos pedido expresso para que as comunicações dos atos processuais sejam feitas em nome dos advogados indicados, o seu desatendimento implicará nulidade."
Acrescento que a embargante arguiu a nulidade na primeira oportunidade processual.
Identificada essa omissão na decisão contestada, devem os embargos de declaração em análise ser acolhidos, a fim de tornar insubsistente o Acórdão 2565/2019-TCU-Plenário.
	Ante o exposto, VOTO por que seja aprovada a minuta de deliberação que submeto a este Colegiado.
TCU, Sala das Sessões Ministro Luciano Brandão Alves de Souza, em 5 de fevereiro de 2020.
ANA ARRAES 
Relatora